---
layout: post
title:  Quem mais ultrapassa o teto constitucional na Câmara?
published: true
tags: [câmara, teto constitucional]
---

```{r setup, include=FALSE}
knitr::opts_chunk$set(screenshot.force = FALSE, echo = FALSE, fig.cap = "")
library(dplyr)
library(devtools)
library(DT)
library(knitr)
library(readr)
library(reshape2)
library(highcharter)
require(scales)
```


```{r pre_processing, include=FALSE}
#knitr::opts_chunk$set(screenshot.force = FALSE, echo = FALSE)

data_filename = "../../_data/camara_dados.txt"
data <- read_csv(file=data_filename, col_names=FALSE)
colnames(data) <-  c("mes","ano","cargo","vinculo","nome","remuneracao_fixa","vantagens_pessoais","remuneracao_eventual","abono_permanencia","descontos","diarias","outros_auxilios","outras_vantagens")

data <- mutate(data, remuneracao_total=remuneracao_fixa+vantagens_pessoais+remuneracao_eventual+abono_permanencia-descontos+diarias+outros_auxilios+outras_vantagens)

ano_max <- max(data$ano)
ano_min <- min(data$ano)

#cor_do_site = "#2c3e50" #azul
#cor_do_site = "#99fdd9" #verde
cor_do_site = "primary"

options(scipen=999, OutDec= ",")

topSalarios <- function(salariosAgregados, column_ref, keeps, size) {
  topSalarios <- salariosAgregados[order(column_ref, decreasing=TRUE)[1:size],]
  rownames(topSalarios) <- NULL
  colnames(topSalarios) <- keeps
  return(topSalarios)
}

keeps <- c("Nome","Cargo","Vnculo","Mês","Ano","Remuneração Total (R$)")
salariosAgregados <- aggregate(remuneracao_total~nome+cargo+vinculo+mes+ano, FUN=sum, data)
top_servidores_todos <- topSalarios(salariosAgregados, salariosAgregados$remuneracao_total, keeps, 10)

todos_servidores_recente <- data[data$ano==ano_max,]

gasto_de_referencia <- sum(top_servidores_todos$`Remuneração Total (R$)`)

todos_deputados <- filter(data, grepl("DEPUTADO", cargo))
todos_deputados_recente <- todos_deputados[todos_deputados$ano==ano_max,]

remuneracao_total <- sum(data$remuneracao_total)
remuneracao_recente <- sum(todos_servidores_recente$remuneracao_total)
remuneracao_deputados <- sum(todos_deputados$remuneracao_total)
remuneracao_deputados_recente <- sum(todos_deputados_recente$remuneracao_total)

keeps <- c("Nome","Mês","Ano","Remuneração Total (R$)")
salariosAgregados <- aggregate(remuneracao_total~nome+mes+ano, FUN=sum, todos_deputados)
top_deputados_todos <- topSalarios(salariosAgregados, salariosAgregados$remuneracao_total, keeps, 10)

salariosAgregados <- aggregate(remuneracao_total~nome+mes+ano, FUN=sum, todos_deputados_recente)
top_deputados_recente <- topSalarios(salariosAgregados, salariosAgregados$remuneracao_total, keeps, 10)

teto_constitucional <- 37476.93

```


```{r pre_processamento_teto_constitucional}
cor_do_site = "#2c3e50" #azul

deputados_acima_teto <- todos_deputados[todos_deputados_recente$remuneracao_total > teto_constitucional, ]
deputados_acima_teto_recente <- todos_deputados_recente[todos_deputados_recente$remuneracao_total > teto_constitucional, ]

servidores_acima_teto <- data[data$remuneracao_total > teto_constitucional, ]
```

### Deputados

O teto constitucional definido pelo STF é de R$ `r format(teto_constitucional,,big.mark = '.',decimal.mark = ',')`, entretanto, observamos que `r nrow(deputados_acima_teto)` deputados receberam acima desse valor entre `r ano_min` e `r ano_max`. Só em `r ano_max`, por exemplo, foram `r nrow(deputados_acima_teto_recente)` deputados que receberam acima do teto em algum mês. O gráfico abaixo mostra quantas vezes cada deputado que já ultrapassou o teto repetiu essa proeza em `r ano_max` considerando a remuneração total líquida, ou seja, após os descontos dos impostos. Como remuneração consideramos: **remuneração básica + vantagens pessoais + remuneração eventual + abono permanência - descontos + diárias + outros auxílios e vantagens**.

```{r plot_deputados_acima_teto, echo=FALSE}
title <- paste("Deputados que Ultrapassaram o Teto em ", ano_max)
dados_grafico <- deputados_acima_teto_recente[,c("nome","remuneracao_total")]
dados_grafico$remuneracao_total <- 1
dados_grafico <- aggregate(remuneracao_total~nome, sum, data=dados_grafico)
dados_grafico <- dados_grafico[order(dados_grafico$remuneracao_total, decreasing=TRUE),]

q = highchart() %>%
  hc_chart(type="column") %>%
  hc_xAxis(categories=dados_grafico$nome) %>%
  hc_add_series(data=dados_grafico$remuneracao_total, name="Meses acima do teto")
q
```

### Servidores em geral
  
Mas ultrapassar o teto não é exclusividade dos deputados. No gráfico abaixo, mostramos os dez servidores (não necessariamente deputados) que mais receberam acima do teto constitucional entre `r ano_min` e `r ano_max`.

```{r plot_servidores_acima_teto, echo=FALSE}
title2 <- paste("Servidores que mais Ultrapassaram o Teto entre", ano_min, "e", ano_max)
dados_grafico2 <- servidores_acima_teto[,c("nome","remuneracao_total", "cargo")]
dados_grafico2$remuneracao_total <- 1
dados_grafico2 <- aggregate(remuneracao_total~nome+cargo, sum, data=dados_grafico2)
dados_grafico2 <- dados_grafico2[order(dados_grafico2$remuneracao_total, decreasing=TRUE)[1:10],]

hc <- hchart(dados_grafico2, type = "column", hcaes(x = nome, y = remuneracao_total, group = cargo)) %>%
  hc_xAxis(title = list(text = "Nome do Servidor")) %>%
  hc_yAxis(title = list(text = "Meses que ultrapassou o teto"))
hc
```


Informações adicionais (acessado em 02 de agosto de 2017):
  
[Para STF, servidores podem superar teto com acúmulo de cargo](http://www1.folha.uol.com.br/poder/2017/04/1879189-para-stf-servidores-podem-superar-teto-com-acumulo-de-cargo.shtml)
  
