---
layout: post
title:  Aposentados com Maiores Remunerações do Senado
published: true
tags: [senado, aposentados]
---

```{r setup, include=FALSE}
knitr::opts_chunk$set(screenshot.force = FALSE, echo = FALSE, fig.cap = "")
library(dplyr)
library(devtools)
library(DT)
library(flexdashboard)
library(highcharter)
library(knitr)
library(ggplot2)
library(rCharts)
library(readr)
library(reshape2)
require(scales)
library(shiny)
library(plotly)
```


```{r pre_processing, include=FALSE}
data_filename = "~/Documents/dados_senado.csv"

#######################################################################################################
#Por convensão, decidiu-se utilizar o formato de arquivo CSV, logo o separador sempre será a vírgula  #
#######################################################################################################
data <- read.csv2(file=data_filename, sep=",", header=FALSE, stringsAsFactors=FALSE, na.strings="unknown", dec=".")
colnames(data) <-  c("id","nome","vinculo","situacao","ano_de_admissao","cargo","padrao","especialidade","mes","ano","remuneracao_basica","vantagens_pessoais","funcao_comissao","gratificacao_natalina","horas_extras","outras_remuneracoes","adicional_periculosidade","adicional_noturno","abono_permanencia","reversao","imposto_de_renda","psss","faltas","remuneracao_apos_descontos","diarias","auxilios","auxilio_alimentacao","vantagens_indenizatorias","adicional_ferias","ferias_indenizatorias","licenca_premio","remuneracao_basica_s","vantagens_pessoais_s","funcao_comissao_s","gratificacao_natalina_s","horas_extras_s","outras_remuneracoes_s","adicional_periculosidade_s","adicional_noturno_s","abono_permanencia_s","reversao_s","imposto_de_renda_s","psss_s","faltas_s","remuneracao_apos_descontos_s","diarias_s","auxilios_s","auxilio_alimentacao_s","vantagens_indenizatorias_s","adicional_ferias_s","ferias_indenizatorias_s","licenca_premio_s")

data <- mutate(data, remuneracao_total=remuneracao_basica + vantagens_pessoais + funcao_comissao + gratificacao_natalina + horas_extras + outras_remuneracoes + abono_permanencia + reversao + imposto_de_renda + psss + faltas + diarias + auxilios + vantagens_indenizatorias)
data <- mutate(data, remuneracao_total_s=remuneracao_basica_s + vantagens_pessoais_s + funcao_comissao_s + gratificacao_natalina_s + horas_extras_s + outras_remuneracoes_s + abono_permanencia_s + reversao_s + imposto_de_renda_s + psss_s + faltas_s + diarias_s + auxilios_s + vantagens_indenizatorias_s)
data <- mutate(data, remuneracao_total_liquida=remuneracao_total+remuneracao_total_s)

ano_max <- max(data$ano)
ano_min <- min(data$ano)

options(scipen=999, OutDec= ",")

senado_recente <- data[data$ano==ano_max,]

remuneracao_total_liquida <- sum(data$remuneracao_total_liquida, na.rm=T)


topSalarios <- function(salariosAgregados, column_ref, keeps, size) {
  topSalarios <- salariosAgregados[order(column_ref, decreasing=TRUE)[1:size],]
  rownames(topSalarios) <- NULL
  colnames(topSalarios) <- keeps
  return(topSalarios)
}

keeps <- c("Nome","Cargo","Especialidade","Situação","Mês","Ano","Ano de Admissão","Licença-Prêmio* (R$)")
salariosAgregados <- aggregate(licenca_premio_s~nome+cargo+especialidade+situacao+mes+ano+ano_de_admissao, FUN=sum, data)
top_servidores_licenca_premio <- topSalarios(salariosAgregados, salariosAgregados$licenca_premio_s, keeps, 10)

gasto_de_referencia <- sum(top_servidores_licenca_premio$`Licença-Prêmio* (R$)`)

```

## Gastos do Senado

Nós extraimos a folha de pagamento do Senado para um total de `r round(nrow(data)/10^3, 0)` mil empenhos de pagamento entre os anos de `r ano_min` e `r ano_max`. Desse total, só em `r ano_max` foram `r round(nrow(senado_recente)/10^3, 0)` mil pagamentos o que corresponde a `r  round(nrow(senado_recente)/nrow(data)*100,1)`% de todos os pagamentos nesse período.

O total de gastos com a folha do Senado nesse período está na ordem de R$ `r round(remuneracao_total_liquida/10^9, 2)` bilhões de reais com uma média de R$ `r format(remuneracao_total_liquida/nrow(data), big.mark='.',decimal.mark=',',digits=2)` por servidor, já inclusos todos os descontos como o imposto de renda, Plano de Seguridade Social do Servidor Público (PSSS), reversão do teto constitucional e eventuais ausências.

* **Como é calculada a remuneração dos servidores?**

Para entender a remuneração dos servidores da folha do Senado é importante observar que cada servidor (ou a maioria deles) possui duas folhas de pagamento: a *normal* e a *suplementar*. Para cada folha de pagamento existem os seguintes campos de pagamento:

- **Estrutura Remuneratória Básica**
- **Vantagens Pessoais**
- **Vantagens Eventuais**: Função Comissionada, Antecipação e Gratificação Natalina, Horas Extras e Outras Remunerações Eventuais/Provisórias.
- **Abono de Permanência**
- **Descontos Obrigatórios**: Reversão do Teto Constitucional, Imposto de Renda, PSSS e Faltas.
- **Vantagens Indenizatórias e Compensatórias**: Diárias, Auxílios (Auxílio-Alimentação) e Outras Vantagens Indenizatórias (Férias Indenizadas (proporcionais), Licença-prêmio convertida em pecúnia - aposentado, Adicional de Férias Proporcionais Indenizadas e Férias Indenizadas).
- **Remuneração Após Descontos Obrigatórios**: Corresponde à remuneração líquida do servidor que corresponde a remuneração básica mais as complementares menos os descontos. De forma mais precisa:
**Remuneração Líquia = Remuneração Básica + Vantagens Pessoais + Função Comissão + Gratificação Natalina + Horas Extras + Outras Remunerações + Abono Permanência - Reversão ao Teto Constitucional - Imposto de Renda - PSSS - Faltas + Diárias + Auxílios + Vantagens Indenizatórias**

Na maioria das análises que fizemos usamos a remuneração líquida do servidor.




## Aposentados

* **Quanto o Senado paga aos Aposentados?**

```{r calculo_aposentados, echo=FALSE}
aposentados_recente <- senado_recente[senado_recente$situacao=="APOSENTADO",]
aposentados_totais <- data[data$situacao=="APOSENTADO",]

receita_total_recente <- sum(senado_recente$remuneracao_total_liquida)
receita_aposentados_todos <- sum(aposentados_totais$remuneracao_total_liquida)
receita_aposentados_recente <- sum(aposentados_recente$remuneracao_total_liquida)
```

O Senado fornece dados para `r round(nrow(aposentados_totais)/10^3, 0)` mil pagamentos referentes a aposentados entre os anos de `r ano_min` e `r ano_max`. Nesse período já foi pago um total `r round(receita_aposentados_todos/10^9, 1)` bilhões de reais, o que representa `r round(receita_aposentados_todos/remuneracao_total_liquida*100, 1)`% de todos os pagamentos realizados nesse intervalo de tempo.

Só no ano de `r ano_max`, o Senado pagou `r round(receita_aposentados_recente/1000000, 1)` milhões de reais em remuneração o que representa `r round(receita_aposentados_recente/receita_total_recente*100, 1)`% do total da folha de pagamento do Senado.


```{r aposentados_graficos,fig.align='center', echo=FALSE, fig.width=3,fig.height=1}
demais_servidores_total <- remuneracao_total_liquida-receita_aposentados_todos
demais_servidores_recente <- receita_total_recente-receita_aposentados_recente

ratio <- 10^9

df2 <- data.frame(Data=rep(c(ano_max, "Todos os Anos"), each=2),
                Situação=rep(c("Aposentados", "Demais Servidores"),2),
                Remuneração=c(receita_aposentados_recente/ratio, demais_servidores_recente/ratio, receita_aposentados_todos/ratio, demais_servidores_total/ratio))

gap <- hchart(df2, type = "column", hcaes(x = Data, y = Remuneração, group=Situação)) %>%
  hc_xAxis(title = list(text = "Situação")) %>%
  hc_yAxis(title = list(text = "Remuneração dos Pensionistas em Bilhões (R$)"))
gap
```


* **Qual a relação entre o arrecadado e o pago aos aposentados?**

```{r calculo_arrecadacao, echo=FALSE}
arrecadao_total <- sum(data$imposto_de_renda+data$psss+data$reversao)
deficit_total <- sum(aposentados_totais$remuneracao_total_liquida)+arrecadao_total

arrecadao_recente <- sum(senado_recente$imposto_de_renda+senado_recente$psss+senado_recente$reversao)
deficit_recente <- sum(aposentados_recente$remuneracao_total_liquida)+arrecadao_recente

arrecadao_inss_e_psss <- sum(data$imposto_de_renda+data$psss)
quantidade_pagamentos <- nrow(data)
```


O Senado arrecada alguns valores do próprio servidor por meio de descontos do imposto de renda e do Plano de Seguridade Social do Servidor Público (PSSS). Entre `r ano_min` e `r ano_max` foi arrecadado por meio do imposto de renda R$ `r round(sum(data$imposto_de_renda)/-10^6, 1)` milhões e por meio do PSSS cerca de R$ `r round(sum(data$psss)/-10^6, 1)` milhões, totalizando um montante de R$ `r round(arrecadao_inss_e_psss/-10^9, 1)` bilhões. Adicionalmente, foram arrecaddaos R$ `r round(sum(data$reversao)/-10^6, 1)` por meio da reversão do teto constitucional . 

Nesse mesmo intervalo de tempo (`r ano_min`-`r ano_max`), o Senado efetuou o pagamento de R$ `r round(sum(aposentados_totais$remuneracao_total_liquida)/10^9, 1)` bilhões de reais para aposentados (conforme descrito na seção anterior), mas arrecadou dos próprios servidores somente R$ `r round(arrecadao_total/10^9, 1)*(-1)` bilhões, o que significa um DÉFICIT de R$ `r round(deficit_total/10^9, 1)` bilhão. *Conclusão: A previdência do Senado não se paga.*

```{r arrecadao_graficos, fig.align='center', echo=FALSE, fig.width=5, fig.height=3}
library(ggplot2)

ratio<-10^9

df2 <- data.frame(Data=rep(c("Todos os Anos", ano_max), each=5),
                Situação=rep(c("Aposentados","PSSS","Imposto de Renda", "Déficit","Reversão"),2),
                Remuneração=c(receita_aposentados_todos/-ratio, sum(data$psss)/-ratio, sum(data$imposto_de_renda)/-ratio, deficit_total/-ratio, sum(data$reversao)/-ratio,
                              receita_aposentados_recente/-ratio, sum(senado_recente$psss)/-ratio, sum(senado_recente$imposto_de_renda)/-ratio, deficit_recente/-ratio, sum(senado_recente$reversao)/-ratio ))

gse <- hchart(df2, type = "column", hcaes(x = Data, y = Remuneração, group=Situação)) %>%
  hc_xAxis(title = list(text = "Data")) %>%
  hc_yAxis(title = list(text = "Remuneração dos Pensionistas em Bilhões (R$)"))
gse

```

Considerando ambas folhas de pagamento (normal e suplementar), temos:

- **Aposentados**: Corresponde a Remuneração Líquida de todos os Aposentados.
- **PSSS**: Plano de Seguridade Social do Servidor Público (PSSS) arrecadado pelo Senado descontado por todos os servidores de ambas as folhas de pagamento.
- **INSS**: Arrecadação do Senado descontado de todos os servidores de ambas as folhas de pagamento.
- **Reversão**: Corresponde ao desconto dado pelo Senado a todos os servidores que ultrapassaram o teto constitucional. 
- **Déficit**: Valor que o Senado precisaria arrecadar para equilibrar as contas: PSSS + INSS + Reversão - Aposentados.


* **Quais aposentados receberam os maiores valores?**

A tabela seguinte mostra os meses e os respectivos aposentados que receberam as maiores remunerações entre `r ano_min` e `r ano_max`. Os valores de remuneração apresentados correspondem à Remuneração Líquida (previamente explicada). Observe que não estamos de nenhuma forma fazendo implicações de irregularidade, estamos somente exemplificando como o acesso a esses dados pode deixar essas informaçõe mais transparentes.

```{r top_salarios_aposentados, echo=FALSE}
keeps <- c("Nome","Cargo","Especialidade","Mês","Ano","Remuneração com Desconto (R$)")
salariosAgregados <- aggregate(remuneracao_total_liquida~nome+cargo+especialidade+mes+ano, FUN=sum, aposentados_totais)
top_servidores_aposentados <- topSalarios(salariosAgregados, salariosAgregados$remuneracao_total_liquida, keeps, 10)
datatable(top_servidores_aposentados, options = list(paging=F, info=F, searching=F), rownames=FALSE) %>%
  formatCurrency('Remuneração com Desconto (R$)', currency = "", interval = 3, mark = ",")
```






