---
title: "Categorias mais caras da Câmara/Senado"
published: yes
tags:
- remuneracao
- camara
- senado
layout: post
---

```{r setup, include=FALSE}
knitr::opts_chunk$set(screenshot.force = FALSE, echo = FALSE, fig.cap = "")
library(dplyr)
library(devtools)
library(DT)
library(highcharter)
library(knitr)
library(readr)
library(reshape2)
require(scales)
```

```{r pre_processing, include=FALSE}
mr_camara_cargo <- read_csv(file="../../_data/08-mais-remunerados/mr_camara_cargo.csv", col_names = T)
mr_camara_nome <- read_csv(file="../../_data/08-mais-remunerados/mr_camara_nome.csv", col_names=T)
mr_camara_vinculo <- read_csv(file="../../_data/08-mais-remunerados/mr_camara_vinculo.csv", col_names=T)
mr_senado_nome <- read_csv(file="../../_data/08-mais-remunerados/mr_senado_nome.csv", col_names=T)
mr_senado_cargo <- read_csv(file="../../_data/08-mais-remunerados/mr_senado_cargo.csv", col_names=T)
mr_senado_especialidade <- read_csv(file="../../_data/08-mais-remunerados/mr_senado_especialidade.csv", col_names=T)
mr_senado_vinculo <- read_csv(file="../../_data/08-mais-remunerados/mr_senado_vinculo.csv", col_names=T)
qc_camara_cargo <- read_csv(file="../../_data/08-mais-remunerados/qc_camara_cargo.csv",  col_names=T)
qc_camara_vinculo <- read_csv(file="../../_data/08-mais-remunerados/qc_camara_vinculo.csv", col_names=T)
qc_senado_cargo <- read_csv(file="../../_data/08-mais-remunerados/qc_senado_cargo.csv",col_names=T)
qc_senado_especialidade <- read_csv(file="../../_data/08-mais-remunerados/qc_senado_especialidade.csv", col_names=T)
qc_senado_vinculo <- read_csv(file="../../_data/08-mais-remunerados/qc_senado_vinculo.csv", col_names=T)

options(scipen=2000, OutDec= ",")
```

No Brasil, o Poder Legislativo é organizado na modalidade bicameral, ou seja, é constituído de duas câmaras: a dos Deputados e o Senado Federal. Juntas, as duas Casas compõem o Congresso Nacional e têm funções específicas, discriminadas na Constituição Federal. A principal delas é a elaboração, o debate e a aprovação de leis.

Senado Federal e Câmara dos Deputados também têm competências distintas. Por exemplo: enquanto o primeiro tem, entre as suas atribuições privativas, a missão de aprovar a designação de embaixadores, de magistrados e de titulares de outros cargos previstos na Constituição, a segunda tem a primazia sobre a discussão de projetos originados no Executivo.

O Senado Federal é composto por 81 Senadores: três para cada um dos 26 estados e para o Distrito Federal, em uma divisão igualitária. Já na Câmara, composta por 513 deputados.

[Fontes (acessadas em 05/08/2017)]: [Site do Senado](https://www12.senado.leg.br/transparencia/laipergunta).

### **Câmara dos Deputados**

* **Cargo**

Além dos 513 deputados, existem outros cargos que podem ser encontrados na Câmara. Que são principalmente relacionados a elaboração de leis.

Desses cargos, o Analista Legislativo é o que representa o maior vamor acumulado de pagamento de remunerações desde 2013, com **R$ 2 bilhões**. Já o menor é o Cargo de Comissão: com R$ 1 milhão. 

```{r mr_camara_cargo, echo=FALSE}
p_mr_camara_cargo <- hchart(mr_camara_cargo, type = "bar", hcaes(x = area, y = value, group=area)) %>%
  hc_xAxis(title = list(text = "Cargos")) %>%
  hc_yAxis(title = list(text = "Valor da Remuneração (milhões R$)"))
p_mr_camara_cargo
```

* **Vínculo**

Assim como os cargos, há outros tipos de vinculação à Câmara, como os funcionários inativos. Que neste caso representam um custo acumulado de remunerção de quase **R$ 3 milhões** desde 2013.

```{r mr_camara_vinculo, echo=FALSE}
p_mr_camara_vinculo <- hchart(mr_camara_vinculo, type = "bar", hcaes(x = area, y = value, group=area)) %>%
  hc_xAxis(title = list(text = "Vínculo")) %>%
  hc_yAxis(title = list(text = "Valor da Remuneração (milhões R$)"))
p_mr_camara_vinculo
```

### **Senado Federal**

* **Cargo**

No Senado, o número total de funcionários chega a marca de 10.000. O cargo de Analista Legislativo é, novamente, o cargo com maior valor acumulado de remunerações pagas. Desta vez com **R$ 3,3 bilhões**.

```{r mr_senado_cargo, echo=FALSE}
p_mr_senado_cargo <- hchart(mr_senado_cargo, type = "bar", hcaes(x = area, y = value, group=area)) %>%
  hc_xAxis(title = list(text = "Cargos")) %>%
  hc_yAxis(title = list(text = "Valor da Remuneração (milhões R$)"))
p_mr_senado_cargo
```

* **Vínculo**

Para os vínculos, temos apenas duas categorias:

```{r mr_senado_vinculo, echo=FALSE}
p_mr_senado_vinculo <- hchart(mr_senado_vinculo, type = "bar", hcaes(x = area, y = value, group=area)) %>%
  hc_xAxis(title = list(text = "Vínculo")) %>%
  hc_yAxis(title = list(text = "Valor da Remuneração (milhões R$)"))
p_mr_senado_vinculo
```

* **Especialidade**

Já as especialidades são as mais variadas. A área legislativa se destaca novamente com Processo Legislativo sendo a especialidade com o maior valor acumulado de remunerações pagas: quase **R$ 2 bilhões**.

```{r mr_senado_especialidade, echo=FALSE}
p_mr_senado_vinculo <- hchart(mr_senado_especialidade, type = "bar", hcaes(x = area, y = value, group=area)) %>%
  hc_xAxis(title = list(text = "Especialidade")) %>%
  hc_yAxis(title = list(text = "Valor da Remuneração (milhões R$)"))
p_mr_senado_vinculo
```
