---
title: "O que dá para fazer com tanto dinheiro assim?"
published: yes
tags:
- remuneracao
- camara
- senado
layout: post
---

```{r setup, include=FALSE}
knitr::opts_chunk$set(screenshot.force = FALSE, echo = FALSE, fig.cap = "")
library(dplyr)
library(devtools)
library(DT)
library(highcharter)
library(knitr)
library(magick)
library(readr)
library(reshape2)
require(scales)
```


```{r pre_processing, include=FALSE}
topSalarios <- function(salariosAgregados, column_ref, keeps, size) {
  topSalarios <- salariosAgregados[order(column_ref, decreasing=TRUE)[1:size],]
  rownames(topSalarios) <- NULL
  colnames(topSalarios) <- keeps
  return(topSalarios)
}


#######################################################################################################
#SENADO
#######################################################################################################
data_filename = "../../_data/dados_senado.csv"
data <- read.csv2(file=data_filename, sep=",", header=FALSE, stringsAsFactors=FALSE, na.strings="unknown", dec=".", encoding = "UTF-8")
colnames(data) <-  c("id","nome","vinculo","situacao","ano_de_admissao","cargo","padrao","especialidade","mes","ano","remuneracao_basica","vantagens_pessoais","funcao_comissao","gratificacao_natalina","horas_extras","outras_remuneracoes","adicional_periculosidade","adicional_noturno","abono_permanencia","reversao","imposto_de_renda","psss","faltas","remuneracao_apos_descontos","diarias","auxilios","auxilio_alimentacao","vantagens_indenizatorias","adicional_ferias","ferias_indenizatorias","licenca_premio","remuneracao_basica_s","vantagens_pessoais_s","funcao_comissao_s","gratificacao_natalina_s","horas_extras_s","outras_remuneracoes_s","adicional_periculosidade_s","adicional_noturno_s","abono_permanencia_s","reversao_s","imposto_de_renda_s","psss_s","faltas_s","remuneracao_apos_descontos_s","diarias_s","auxilios_s","auxilio_alimentacao_s","vantagens_indenizatorias_s","adicional_ferias_s","ferias_indenizatorias_s","licenca_premio_s")

data <- mutate(data, remuneracao_total=remuneracao_basica + vantagens_pessoais + funcao_comissao + gratificacao_natalina + horas_extras + outras_remuneracoes + abono_permanencia + reversao + imposto_de_renda + psss + faltas + diarias + auxilios + vantagens_indenizatorias)
data <- mutate(data, remuneracao_total_s=remuneracao_basica_s + vantagens_pessoais_s + funcao_comissao_s + gratificacao_natalina_s + horas_extras_s + outras_remuneracoes_s + abono_permanencia_s + reversao_s + imposto_de_renda_s + psss_s + faltas_s + diarias_s + auxilios_s + vantagens_indenizatorias_s)
data <- mutate(data, remuneracao_total_liquida=remuneracao_total+remuneracao_total_s)

ano_max <- max(data$ano)
ano_min <- min(data$ano)

senado_recente <- data[data$ano==ano_max,]
remuneracao_total_liquida <- sum(data$remuneracao_total_liquida, na.rm=T)

keeps <- c("Nome","Cargo","Especialidade","Situação","Mês","Ano","Ano de Admissão","Licença-Prêmio* (R$)")
salariosAgregados <- aggregate(licenca_premio_s~nome+cargo+especialidade+situacao+mes+ano+ano_de_admissao, FUN=sum, senado_recente)
top_servidores_licenca_premio <- topSalarios(salariosAgregados, salariosAgregados$licenca_premio_s, keeps, 10)
gastos_licenca_premio <- sum(top_servidores_licenca_premio$`Licença-Prêmio* (R$)`)

senado_ano_anterior <- data[data$ano==ano_max-1,]
aposentados_senado_ano_anterior <- senado_ano_anterior[senado_ano_anterior$situacao=="APOSENTADO", ]
todos_servidores_ano_anterior <- data[data$ano==ano_max-1,]

#######################################################################################################
#CÂMARA
#######################################################################################################
data_filename = "../../_data/camara_dados.txt"
data_c <- read.csv2(file=data_filename, sep=",", header=FALSE, stringsAsFactors=FALSE, na.strings="unknown", dec=".", encoding = "UTF-8")
colnames(data_c) <-  c("mes","ano","cargo","vinculo","nome","remuneracao_fixa","vantagens_pessoais","remuneracao_eventual","abono_permanencia","descontos","diarias","outros_auxilios","outras_vantagens")

data_c <- mutate(data_c, remuneracao_total=remuneracao_fixa+vantagens_pessoais+remuneracao_eventual+abono_permanencia-descontos+diarias+outros_auxilios+outras_vantagens)

ano_max_c <- max(data_c$ano)
ano_min_c <- min(data_c$ano)

keeps <- c("Nome","Cargo","Vnculo","Mês","Ano","Remuneração Total (R$)")
salariosAgregados <- aggregate(remuneracao_total~nome+cargo+vinculo+mes+ano, FUN=sum, data_c)
top_servidores_todos_c <- topSalarios(salariosAgregados, salariosAgregados$remuneracao_total, keeps, 10)

todos_servidores_recente_c <- data_c[data_c$ano==ano_max_c,]

remuneracao_total_c <- sum(top_servidores_todos_c$`Remuneração Total (R$)`)

todos_deputados <- filter(data_c, grepl("DEPUTADO", cargo))
todos_deputados_recente <- todos_deputados[todos_deputados$ano==ano_max_c,]

remuneracao_total_c <- sum(data_c$remuneracao_total)
remuneracao_recente_c <- sum(todos_servidores_recente_c$remuneracao_total)
remuneracao_deputados <- sum(todos_deputados$remuneracao_total)
remuneracao_deputados_recente <- sum(todos_deputados_recente$remuneracao_total)

keeps <- c("Nome","Mês","Ano","Remuneração Total (R$)")
salariosAgregados <- aggregate(remuneracao_total~nome+mes+ano, FUN=sum, todos_deputados)
top_deputados_todos <- topSalarios(salariosAgregados, salariosAgregados$remuneracao_total, keeps, 10)

salariosAgregados <- aggregate(remuneracao_total~nome+mes+ano, FUN=sum, todos_deputados_recente)
top_deputados_recente <- topSalarios(salariosAgregados, salariosAgregados$remuneracao_total, keeps, 10)

teto_constitucional <- 37476.93

todos_deputados_ano_anterior <- todos_deputados[todos_deputados$ano==ano_max_c-1,]
salariosAgregados <- aggregate(remuneracao_total~nome, FUN=sum, todos_deputados_ano_anterior)
keeps <- c("Nome","Remuneração Total (R$)")
top_deputados_ano_anterior <- topSalarios(salariosAgregados, salariosAgregados$remuneracao_total, keeps, 10)

todos_servidores_ano_anterior_c <- data_c[data_c$ano==ano_max_c-1,]
gasto_do_senado_e_camara_ano_anterior <-sum(todos_servidores_ano_anterior_c$remuneracao_total)+sum(todos_servidores_ano_anterior$remuneracao_total_liquida)
```

* **Quanto vale a remuneração dos deputados?**

```{r, echo=FALSE}
custo <- 2200
```

Para se ter noção dos elevados salários dos deputados, se considerarmos a remuneração líquida de todos eles em  `r ano_max_c-1`, isto é, a remuneração já descontada do imposto de renda, seria o suficiente para custear `r floor(remuneracao_deputados_recente/(custo*48))` alunos de doutorado com bolsa CAPES (R$ 2.200,00) por quatro anos, de acordo com os dados coletados do site da transparência da Câmara.

```{r capes, echo=FALSE}
frink <- image_read("../../_data/imagens/capes.jpg")
texto <- paste("A REMUNERAÇÃO DE TODOS OS\nDEPUTADOS EM", ano_max_c, "SERIA O\nSUFICIENTE PARA PAGAR", floor(remuneracao_deputados_recente/(custo*48)), "ALUNOS\nDE DOUTORADO POR 4 ANOS!")
image <- image_annotate(frink, texto, size = 30, location="+0+85", gravity = "center", strokecolor="black", color = "white", font='../../_data/fontes/Impact.ttf')
plot(image)
```

Informação complementar:

[Valores de Bolsas (acessado em 7 de agosto de 2017)](http://www.capes.gov.br/bolsas/valores-de-bolsas)




* **Quanto vale a Licença-Prêmio de apenas dez servidores?**

```{r}
custo <- 150000
```

A licença-prêmio foi um antigo direito garantido por lei que ainda benecifia diversos servidores. Para se ter uma ideia, somente em `r ano_max`, os dez servidores mais beneficiados pela Licença-prêmio no Senado, daria para adquirir `r floor(gastos_licenca_premio/custo)` ambulâncias. Nesse caso, os valores de Licença-prêmio utilizados nessa equação foram os valores brutos (isto é, sem os descontos).

```{r samu, echo=FALSE}
frink <- image_read("../../_data/imagens/samu.jpg")
texto <- paste("O PAGAMENTO DE LICENÇA-PRÊMIO\nAOS DEZ SERVIDORES MAIS\nBENEFICIADOS EM", ano_max,"DARIA PARA\nADQUIRIR", floor(gastos_licenca_premio/custo), "AMBULÂNCIAS!")
image <- image_annotate(frink, texto, size = 35, gravity = "center", strokecolor="black", color = "white", font='../../_data/fontes/Impact.ttf')
plot(image)
```

Informação complementar:

[Dezenove ambulâncias do Samu estão paradas em galpão (acessado em 7 de agosto de 2017)](http://www.otempo.com.br/cidades/dezenove-ambul%C3%A2ncias-do-samu-est%C3%A3o-paradas-em-galp%C3%A3o-1.1436254)

[Sindilegis solicita ao Senado e TCU conversão da licença-prêmio não usufruída em pecúnia (acessado em 7 de agosto de 2017)](https://sindilegis.org.br/noticias/sindilegis-solicita-ao-senado-e-tcu-conversao-da-licenaa-pramio-nao-usufrua-da-em-pecania/388)




* **O que um deputado tem a ver com empregado(as) domésticos(as)?**

```{r}
deputado_top_1 <- top_deputados_ano_anterior[1,]$Nome
remuneracao_top_1 <- top_deputados_ano_anterior[1,]$`Remuneração Total (R$)`
custo <- 120
```

Para se ter uma ideia das elevadas remunerações dos servidores da Câmara, o deputado com maior remuneração em  `r ano_max_c-1` foi `r deputado_top_1`, totalizando R$ `r round(remuneracao_top_1/(10^3), 1)` mil. Isso corresponde a contribuição de `r floor(remuneracao_top_1/(custo*12))` empregados(as) domésticos(as) ao INSS por um ano! Em nossos cálculos, utilizamos R$ 120,00 como valor de contribuição por empregado, tendo como base um salário de R$ 1.500,00 e 8% de contribuição ao imposto de renda.

```{r empregado, echo=FALSE}
frink <- image_read("../../_data/imagens/empregado-domestico.jpg")
texto <- paste("A REMUNERAÇÃO TOTAL DO DEPUTADO\n", deputado_top_1, "\nNO ANO DE", ano_max_c-1, "É EQUIVALENTE A\nCONTRIBUIÇÃO DE", floor(remuneracao_top_1/(custo*12)), "EMPREGADOS(AS)\nDOMÉSTICOS(AS) AO INSS POR UM ANO!")
image <- image_annotate(frink, texto, size = 35, gravity = "center", strokecolor="black", color = "white", font='../../_data/fontes/Impact.ttf')
plot(image)
```

Informação complementar:

[Percentuais da contribuição previdenciária (INSS) de patrões e empregados domésticos (acessado em 7 de agosto de 2017)](https://www.domesticalegal.com.br/utilidades/tabela-de-inss/)




* **Quantos hospitais dariam para construir?**
```{r}
custo <- 286.983*(10^6)
quantidade <- floor(gasto_do_senado_e_camara_ano_anterior/custo)
```

Para se ter uma ideia do montante pago em salários na Câmara e no Senado em `r ano_max-1`, já com os descontos de imposto de renda, daria para construir `r quantidade` hospitais equipados com: 400 leitos, sendo 50 Unidades de Tratamento Intensivo (UTI), 30 semi-intensivos, 10 UTIs Pediátricas, 10 UTIs neonatais, 15 Unidades de Cuidados Intensivos Neonatais (Ucin), 40 de maternidade, 125 de enfermaria e 120 de retaguarda. Nessa análise, consideramos o custo de construir um hospital com essa estrutura seria de R$ `r round(custo/10^6, 1)` MILHÕES, visto que, a construção do Hospital Geral de Cariacica com essa mesma estrutura custou R$ 270 milhões em 2016. Considerando a inflação de 6,29% em 2016, temos o valor de referência para construção de um hospital nesses mesmos parâmetros em 2017 por R$ `r round(custo/10^6, 1)` milhões.

```{r hospital, echo=FALSE}
frink <- image_read("../../_data/imagens/hospital.jpg")
texto <- paste("A FOLHA DE PAGAMENTO DA\nCÂMARA E DO SENADO\nEM", ano_max-1, "DARIA PARA\nCONSTRUIR", quantidade, "HOSPITAIS!")
image <- image_annotate(frink, texto, size = 40, gravity = "center", strokecolor="black", color = "white", font='../../_data/fontes/Impact.ttf')
plot(image)
```

Informação complementar:

[Hospital de Cariacica vai ter edital lançado pelo governo do ES (acessado em 7 de agosto de 2017)](http://g1.globo.com/espirito-santo/noticia/2016/08/hospital-de-cariacica-vai-ter-edital-lancado-pelo-governo-do-es.html)

[Inflação oficial fecha 2016 em 6,29%, diz IBGE (acessado em 7 de agosto de 2017)](http://g1.globo.com/economia/noticia/inflacao-oficial-fecha-2016-em-629-diz-ibge.ghtml)





* **Qual a vazão de pagamento da Câmara e do Senado por segundo?**

```{r}
gastos_ano <- round(gasto_do_senado_e_camara_ano_anterior/10^9, 1)
gastos_dia <-  round(gasto_do_senado_e_camara_ano_anterior/(365*10^6), 1)
gastos_hora <- round(gasto_do_senado_e_camara_ano_anterior/(365*24*10^3), 1)
gastos_minuto <- round(gasto_do_senado_e_camara_ano_anterior/(365*24*60*10^3), 1)
gastos_segundo <- round(gasto_do_senado_e_camara_ano_anterior/(365*24*60*60), 1)
```

Você tem idiea de quanto o contribuinte tem que desenbolsar a cada **segundo** para manter a remuneração de todos os servidores da Câmara e do Senado? Exatos R$ `r gastos_segundo` por segundo! Pode parecer pouco, mas por dia chega a R$ `r gastos_dia` MILHÕES! Em `r ano_max-1`, foram R$ `r gastos_ano` BILHÕES, isso já descontando de impostos e sem considerar todos os servidores, pois não foi possível localizar no portal da transparência do Senado, os valores de remuneração dos senadores.

```{r brasilia, echo=FALSE}
frink <- image_read("../../_data/imagens/brasilia.jpg")
texto <- paste("EM", ano_max-1, ", A FOLHA DE PAGAMENTO DA\nCÂMARA E DO SENADO FOI DE\nR$", gastos_ano, "BILHÕES!\n")
texto <- paste(texto, "\nR$", gastos_dia, "MILHÕES por dia!" )
texto <- paste(texto, "\nR$", gastos_hora, "MIL por hora!" )
texto <- paste(texto, "\nR$", gastos_minuto, "MIL por minuto!" )
texto <- paste(texto, "\nR$", gastos_segundo, "por segundo!" )
image <- image_annotate(frink, texto, size = 40, gravity = "center", strokecolor="black", color = "white", font='../../_data/fontes/Impact.ttf')
plot(image)
```





* **A folha de pagamento do Senado para aposentados é mesmo alta?**
```{r}
custo <- 110*10^6
gastos_aposentados <- sum(aposentados_senado_ano_anterior$remuneracao_total_liquida)
anos_neymar <- floor(gastos_aposentados/custo)
```

Recentemente noticiou a milionária contratação do jogador de futebol Neymar, surpreendendo várias pessoas pelo enorme salário anual de aproxidamente R$ 110 milhões. Entretanto, esse valor parece pequeno quando comparado ao pagamento do Senado aos aposentados, considerando a folha de pagamento de `r ano_max-1`, só o que foi pago a aposentados daria para contratar o Neymar por `r anos_neymar` anos! Ou seja, o Senado efetuou o pagamento de R$ `r round(gastos_aposentados/(10^9), 1)` BILHÕES em `r ano_max-1` para aposentados.

```{r neymar, echo=FALSE}
frink <- image_read("../../_data/imagens/neymar.jpeg")
texto <- paste("EM", ano_max-1,", SÓ A FOLHA DE PAGAMENTO\nPARA APOSENTADOS DO SENADO,\nDARIA PARA CONTRATAR\nNEYMAR POR", anos_neymar, "ANOS!")
image <- image_annotate(frink, texto, size = 40, gravity = "center", strokecolor="black", color = "white", location='+0+80', font='../../_data/fontes/Impact.ttf')
plot(image)
```

Informação complementar:

[‘Fair Play’ financeiro complica contratação de Neymar pelo PSG (acessado em 7 de agosto de 2017)](https://brasil.elpais.com/brasil/2017/07/25/deportes/1501004224_762708.html)