---
layout: post
title:  Maiores Remunerações da Câmara
published: true
tags: [câmara, remunerações]
---

```{r setup, include=FALSE}
knitr::opts_chunk$set(screenshot.force = FALSE, echo = FALSE, fig.cap = "")
library(dplyr)
library(devtools)
library(DT)
library(flexdashboard)
library(highcharter)
library(knitr)
library(ggplot2)
library(rCharts)
library(readr)
library(reshape2)
require(scales)
library(shiny)
library(plotly)
```


```{r pre_processing, include=FALSE}
#knitr::opts_chunk$set(screenshot.force = FALSE, echo = FALSE)

data_filename = "../../_data/camara_dados.txt"
data <- read.csv2(file=data_filename, sep=",", header=FALSE, stringsAsFactors=FALSE, na.strings="unknown", dec=".", encoding = "UTF-8")
colnames(data) <-  c("mes","ano","cargo","vinculo","nome","remuneracao_fixa","vantagens_pessoais","remuneracao_eventual","abono_permanencia","descontos","diarias","outros_auxilios","outras_vantagens")

data <- mutate(data, remuneracao_total=remuneracao_fixa+vantagens_pessoais+remuneracao_eventual+abono_permanencia-descontos+diarias+outros_auxilios+outras_vantagens)

ano_max <- max(data$ano)
ano_min <- min(data$ano)

#cor_do_site = "#2c3e50" #azul
#cor_do_site = "#99fdd9" #verde
cor_do_site = "primary"

options(scipen=999, OutDec= ",")

topSalarios <- function(salariosAgregados, column_ref, keeps, size) {
  topSalarios <- salariosAgregados[order(column_ref, decreasing=TRUE)[1:size],]
  rownames(topSalarios) <- NULL
  colnames(topSalarios) <- keeps
  return(topSalarios)
}

keeps <- c("Nome","Cargo","Vnculo","Mês","Ano","Remuneração Total (R$)")
salariosAgregados <- aggregate(remuneracao_total~nome+cargo+vinculo+mes+ano, FUN=sum, data)
top_servidores_todos <- topSalarios(salariosAgregados, salariosAgregados$remuneracao_total, keeps, 10)

todos_servidores_recente <- data[data$ano==ano_max,]

gasto_de_referencia <- sum(top_servidores_todos$`Remuneração Total (R$)`)

todos_deputados <- filter(data, grepl("DEPUTADO", cargo))
todos_deputados_recente <- todos_deputados[todos_deputados$ano==ano_max,]

remuneracao_total <- sum(data$remuneracao_total)
remuneracao_recente <- sum(todos_servidores_recente$remuneracao_total)
remuneracao_deputados <- sum(todos_deputados$remuneracao_total)
remuneracao_deputados_recente <- sum(todos_deputados_recente$remuneracao_total)

keeps <- c("Nome","Mês","Ano","Remuneração Total (R$)")
salariosAgregados <- aggregate(remuneracao_total~nome+mes+ano, FUN=sum, todos_deputados)
top_deputados_todos <- topSalarios(salariosAgregados, salariosAgregados$remuneracao_total, keeps, 10)

salariosAgregados <- aggregate(remuneracao_total~nome+mes+ano, FUN=sum, todos_deputados_recente)
top_deputados_recente <- topSalarios(salariosAgregados, salariosAgregados$remuneracao_total, keeps, 10)

teto_constitucional <- 37476.93

```

Nós coletamos dados sobre `r round(nrow(data)/10^3, 0)` mil pagamentos a servidores da Câmara entre `r ano_min`-`r ano_max`, o que equivale à R$ `r round(sum(data$remuneracao_total)/(10^9), 1)` bilhões. Só a deputados foram pagos R$ `r round(remuneracao_deputados/(10^6), 0)` milhões nesse período, o que corresponde a `r round(remuneracao_deputados/remuneracao_total*100, 1)`% do total. Só em `r ano_max` já foi pago R$ `r round(remuneracao_recente/10^6, 1)` milhões aos servidores da Câmara, sendo `r round(remuneracao_deputados_recente/remuneracao_recente*100, 1)`% desse valor destinado aos deputados.

&nbsp;&nbsp;&nbsp

* **Maiores remunerações da Câmara**

```{r maiores_salarios_camara}
q = highchart() %>%
  hc_chart(type="column") %>%
  hc_xAxis(categories=top_servidores_todos$Nome) %>%
  hc_add_series(data=top_servidores_todos$`Remuneração Total (R$)`,name="Nome dos servidores")
q
```

&nbsp;&nbsp;

Na tabela seguinte mostramos os dez servidores que receberam as mais elevadas remunerações em algum mês considerando o período de `r ano_min` a `r ano_max`. Na tabela, são mostrados: o nome completo do servidor, cargo, vínculo, mês e o ano de referência do pagamento e a remuneração total. Entende-se por remuneração total a remuneração básica + vantagens pessoais + remuneração eventual + abono permanência - descontos + diárias + outros auxílios e vantagens.

```{r top_servidores_todos, echo=FALSE}
datatable(top_servidores_todos, options = list(paging=F, info=F, searching=F), rownames=FALSE) %>%
  formatCurrency('Remuneração Total (R$)', currency = "", interval = 3, mark = ",")
```



&nbsp;&nbsp;&nbsp;

## Deputados que receberam maiores remunerações
```{r, echo=FALSE}
remuneracao_top_deputados <- sum(top_deputados_todos$`Remuneração Total (R$)`)
remuneracao_top_deputados_recentes <- sum(top_deputados_recente$`Remuneração Total (R$)`)
```

&nbsp;&nbsp;

* **Quais deputados receberam as maiores remunerações em um só mês?**

```{r maiores_salarios_deputados}
q = highchart() %>%
  hc_chart(type="column") %>%
  hc_xAxis(categories=top_deputados_todos$Nome) %>%
  hc_add_series(data=top_deputados_todos$`Remuneração Total (R$)`,name="Nome dos deputados")
q
```

&nbsp;&nbsp;

Abaixo repetimos a análise anterior considerando somente deputados.

```{r top_deputados_todos, echo=FALSE}
datatable(top_deputados_todos, options = list(paging=F, info=F, searching=F), rownames=FALSE) %>%
  formatCurrency('Remuneração Total (R$)', currency = "", interval = 3, mark = ",")
```

&nbsp;&nbsp;&nbsp;

Abaixo repetimos a análise anterior considerando somente o ano `r ano_max`.

```{r maiores_salarios_deputados_2017}
q = highchart() %>%
  hc_chart(type="column") %>%
  hc_xAxis(categories=top_deputados_recente$Nome) %>%
  hc_add_series(data=top_deputados_recente$`Remuneração Total (R$)`,name="Nome dos deputados")
q
```


```{r top_deputados_recente, echo=FALSE}
datatable(top_deputados_recente, options = list(paging=F, info=F, searching=F), rownames=FALSE) %>%
  formatCurrency('Remuneração Total (R$)', currency = "", interval = 3, mark = ",")
```

