---
layout: post
title:  Custo de Assessores no Senado
published: true
tags: [senado, assessores]
---

```{r setup, include=FALSE}
knitr::opts_chunk$set(screenshot.force = FALSE, echo = FALSE,message=FALSE, cache=FALSE,warning=FALSE, fig.cap = "")
library(highcharter)
library(readr)
library(dplyr)
library(reshape2)
library(DT)
```

```{r carregando_dados,include=FALSE}

data_filename = "../../_data/dados_senado.csv"
data <- read_csv(file=data_filename)
colnames(data) <-  c("id","nome","vinculo","situacao","ano_de_admissao","cargo","padrao","especialidade","mes","ano","remuneracao_basica","vantagens_pessoais","funcao_comissao","gratificacao_natalina","horas_extras","outras_remuneracoes","adicional_periculosidade","adicional_noturno","abono_permanencia","reversao","imposto_de_renda","psss","faltas","remuneracao_apos_descontos","diarias","auxilios","auxilio_alimentacao","vantagens_indenizatorias","adicional_ferias","ferias_indenizatorias","licenca_premio","remuneracao_basica_s","vantagens_pessoais_s","funcao_comissao_s","gratificacao_natalina_s","horas_extras_s","outras_remuneracoes_s","adicional_periculosidade_s","adicional_noturno_s","abono_permanencia_s","reversao_s","imposto_de_renda_s","psss_s","faltas_s","remuneracao_apos_descontos_s","diarias_s","auxilios_s","auxilio_alimentacao_s","vantagens_indenizatorias_s","adicional_ferias_s","ferias_indenizatorias_s","licenca_premio_s")

data <- mutate(data, remuneracao_total=remuneracao_basica + vantagens_pessoais + funcao_comissao + gratificacao_natalina + horas_extras + outras_remuneracoes + adicional_periculosidade + adicional_noturno + abono_permanencia + reversao + imposto_de_renda + psss + faltas + diarias + auxilios + auxilio_alimentacao + vantagens_indenizatorias + adicional_ferias + ferias_indenizatorias + licenca_premio)
data <- mutate(data, remuneracao_total_s=remuneracao_basica_s + vantagens_pessoais_s + funcao_comissao_s + gratificacao_natalina_s + horas_extras_s + outras_remuneracoes_s + adicional_periculosidade_s + adicional_noturno_s + abono_permanencia_s + reversao_s + imposto_de_renda_s + psss_s + faltas_s + diarias_s + auxilios_s + auxilio_alimentacao_s + vantagens_indenizatorias_s + adicional_ferias_s + ferias_indenizatorias_s + licenca_premio_s)
data <- mutate(data, remuneracao_total_liquida=remuneracao_total+remuneracao_total_s)


#filtrando dados para 2016
senado_2016 <- data[data$ano==2016,]
```

```{r assessores_2016}
senado_2016 <- data[data$ano==2016,]
qtde_assessores <- readr::read_csv(file="../../_data/qtde_assessores.csv")
qtde_assessores =  arrange(qtde_assessores,desc(TOTAL))

```

Além de salários e benefícios generosos, nossos senadores ainda podem contar com uma quantidade generosa de assessores. Até aí tudo bem, afinal é importante que haja auxílio administrativo para que nossos parlamentares possam se concentrar nas tarefas mais importantes. O problema é quando o número de assessores é grande e desafia o bom senso. Na atual legislatura, cada senador conta com `r round(mean(qtde_assessores$TOTAL),0)` assessores em média. Abaixo mostramos o número exato de assessores por senador na atual legislatura. Como assessores consideramos: efetivos, comissionados, terceirizados, estagiários e escritório de apoio. Em todos os casos o maior número de assessores é de comissionados.


```{r assessores}

#g <-ggplot(data=qtde_assessores, aes(x=SENADOR, y=TOTAL)) +
#geom_bar(stat="identity", position=position_dodge(width=0.8), #width=0.8) +
#theme_minimal() + theme(axis.text.x = element_text(angle = 90)) #+
#       scale_x_discrete(breaks = qtde_assessores$SENADOR[c(T, rep(F, 3))], limits = qtde_assessores$SENADOR)
#ggplotly(g)

q = highchart() %>%
  hc_chart(type="column") %>%
  hc_xAxis(categories=qtde_assessores$SENADOR) %>%
  hc_add_series(data=qtde_assessores$TOTAL,name="Num. Asessores")
q

```


```{r top-3-assessores, include=FALSE}
qtde_assessores <- readr::read_csv(file="../../_data/qtde_assessores.csv")
top3_senadores = qtde_assessores[c(1,2,3),c(1,2,3,6)]

####################### Assessores João Alberto #######################
assessores_ja <- readr::read_csv(file="../../_data/assessores_joao_alberto.csv")
assessores_ja = assessores_ja[[2]] 
assessores_ja = filter(senado_2016, nome %in% assessores_ja) %>%
  arrange(desc(remuneracao_total_liquida))
soma_sal_ja = sum(assessores_ja$remuneracao_total_liquida)
dist_sal_ja = summary(assessores_ja$remuneracao_total_liquida)
####################### Assessores João Alberto #######################
assessores_col <- readr::read_csv(file="../../_data/assessores_collor.csv")
assessores_col = assessores_col[[2]] 
num_assessores_col = length(assessores_col)
num_assessores_col
assessores_col = filter(senado_2016, nome %in% assessores_col) %>%
  arrange(desc(remuneracao_total_liquida))
soma_sal_col = sum(assessores_col$remuneracao_total_liquida)
dist_sal_col = summary(assessores_col$remuneracao_total_liquida)
####################### Assessores Hélio José #######################
assessores_he <- readr::read_csv(file="../../_data/assessores_helio_jose.csv")
assessores_he = assessores_he[[2]] 
assessores_he = filter(senado_2016, nome %in% assessores_he) %>%  arrange(desc(remuneracao_total_liquida))
soma_sal_he = sum(assessores_he$remuneracao_total_liquida)
dist_sal_he = summary(assessores_he$remuneracao_total_liquida)
custo_total = soma_sal_ja + soma_sal_col + soma_sal_he
custo_assessores_2016 = c(soma_sal_ja,soma_sal_col,soma_sal_he) %>% format(big.mark='.')
media_assessores_2016 = c(dist_sal_ja[4],dist_sal_col[4],dist_sal_he[4])
top3_senadores = mutate(top3_senadores,Custo=custo_assessores_2016)
colnames(top3_senadores) = c("Senador", "Efetivos", "Comissionados", "Esc. Apoio", "Custo (R$)")

```

Na tabela abaixo mostramos o custo em 2016 dos top-3 senadores em termos do número de assessores considerando somente comissionados, efetivos e escritório de apoio. O custo total somado desses três senadores em 2016 só em assessores foi de R$ `r round(custo_total/10^6, 1)` milhões. Aqui estamos considerando as remunerações líquidas dos assessores.

```{r,echo=FALSE}
datatable(top3_senadores,options = list(paging=F,info=F,searching=F),rownames=FALSE)
```
<br/>

Na tabela abaixo mostramos as maiores remunerações recebidas  em um certo mês para assessores de cada um dos senadores na tabela acima.

```{r,echo=FALSE}
top1_ja = assessores_ja[1,c(2,3,55)]
top1_col = assessores_col[1,c(2,3,55)]
top1_he = assessores_he[1,c(2,3,55)]
top3_assessores = rbind(top1_ja,top1_col) 
top3_assessores = rbind(top3_assessores,top1_he) 
top3_assessores = cbind(top3_senadores[1],top3_assessores)
top3_assessores[,4] = format(top3_assessores[,4],big.mark = '.',decimal.mark = ',')
colnames(top3_assessores) = c("Senador","Assessor","Vínculo","Remuneração (R$)")
```

```{r,echo=FALSE}
datatable(top3_assessores, options = list(paging=F, info=F, searching=F), rownames=FALSE)
```
